臺灣高等法院臺南分院刑事裁定
111年度抗字第473號
抗  告  人  
即  受刑人  陳建文



上列抗告人因定應執行刑案件，不服臺灣嘉義地方法院中華民國
111年5月20日裁定（111年度聲字第328號）提起抗告，本院裁定
如下：
    主  文
抗告駁回。
    理  由
一、本件抗告意旨略以：抗告人所犯案件，除1件為施用毒品外
    ，其餘均為竊盜案件，手法類似，如因此受有實質累加之重
    刑，處罰刑度實有超過其行為不法內涵，亦造成抗告人人格
    因受此等長期刑而有所抹滅；抗告人所犯案件經原審裁定應
    執行有期徒刑為有期徒刑3年9月及5年1月總計8年10月，與
    抗告人所舉其他案例所定應執行刑相差甚鉅，懇請給予抗告
    人適當之量刑。
二、原裁定意旨略以：受刑人因犯如附表一、二所示等罪，經先
    後判處如附表一、二所示之刑（詳如附表一、二所示），均
    經分別確定在案。茲檢察官聲請定其應執行之刑，原審為最
    後事實審法院，經審核認聲請為正當，應定其應執行之刑，
    爰依刑事訴訟法第477條第1項，刑法第53條、第51條第5款
    ，分別就附表一、二所示各罪所處之刑，定應執行有期徒刑
    3年9月、5年1月。
三、按數罪併罰之定應執行之刑，係出於刑罰經濟與責罰相當之
    考量，並非予以犯罪行為人或受刑人不當之利益，為一種特
    別的量刑過程，相較於刑法第57條所定科刑時應審酌之事項
    係對一般犯罪行為之裁量，定應執行刑之宣告，乃對犯罪行
    為人本身及所犯各罪之總檢視，除應考量行為人所犯數罪反
    應出之人格特性，並應權衡審酌整體刑法目的及相關刑事政
    策，在量刑權之法律拘束性原則下，依刑法第51條第 5款之
    規定，採限制加重原則，以宣告各刑中之最長期為下限，各
    刑合併之刑期為上限，但最長不得逾30年，資為量刑自由裁
    量權之外部界限，並應受法秩序理念規範之比例原則、平等
    原則、責罰相當原則、重複評價禁止原則等自由裁量權之內
    部抽象價值要求界限之支配，使以輕重得宜，罰當其責，俾
    符合法律授與裁量權之目的，以區別數罪併罰與單純數罪之
    不同，兼顧刑罰衡平原則。是所定執行刑之多寡，係屬實體
    法上賦予法院依個案自由裁量之職權，如所為裁量未逾上述
    法定範圍，且無濫權情形，即無違法可言（最高法院99年度
    台抗字第583號、第723號裁定均同此意旨）。
四、經查：抗告人因犯如附表一、二所示之各罪，經附表一、二
    所示法院各判處如附表一、二所示之刑後，均分別確定在案
    ，此有如附表一、二所示之判決及臺灣高等法院被告前案紀
    錄表在卷可憑，依照前揭說明，應於附表一、二各編號所示
    各刑中之最長期以上，各刑合併之刑期以下，分別定其應執
    行之刑期。而受刑人所犯附表一編號1至6、附表二編號1、2
    至3、4至5、6、7、9所示部分案件，業經分別定應執行刑有
    期徒刑3年4月、1年10月、1年8月、6月、1年6月、8月、1年
    8月確定，是法院就附表所示抗告人所犯之各罪再為定應執
    行刑之裁判時，自應受前開判決所為定應執行刑內部界限之
    拘束。從而，原裁定就抗告人所犯附表一編號1至8、附表二
    編號1至12所示部分罪刑，因認均係裁判確定前所犯數罪，
    並依刑法第51條第5 款規定，乃定其應執行之刑為有期徒刑
    3年9月、5年1月，係在原裁定附表一、二所示各19罪、26罪
    各刑中最長期以上，各刑合併之刑期含先前已定應執行刑之
    合併刑期以下，合於刑法第51條第5款規定之外部界限，復
    未逾自由裁量之內部界限，經核並未逾越刑法第51條第5款
    及刑事訴訟法第370條關於定應執行刑之法律外部性界限，
    亦無違反比例、公平及罪刑相當原則或有裁量權濫用等法律
    內部性界限之情形，於法尚無違誤。抗告意旨雖仍指摘原裁
    定定應執行刑過重云云，惟抗告人所犯附表一所示之竊盜罪
    共18罪、毒品罪則為1罪，附表二所示竊盜罪共26罪，且原
    裁定已衡酌其曾定應執行刑而遞減其刑，乃在內部界限合併
    刑期之下，定其應執行刑，並非以實質累加方式定應執行刑
    ，為裁量權之適法行使，並無抗告人所指摘原裁定違法不當
    之情；另抗告意旨所稱其附表一、二各定應執行有期徒刑3
    年9月、5年1月，刑期總計為有期徒刑8年10月乙節，亦係因
    如附表二各編號案件之犯罪時間均於附表一編號1所示案件
    判決確定日期之後，依刑法第50條第1項前段之規定，無法
    與附表一案件合併定應執行刑所致，原裁定就此並無違法之
    處。至於抗告人所舉其他法院之裁定，與本案情節不同，並
    無拘束本院之效力。是抗告人提起本件抗告，核無理由，應
    予駁回。
五、據上論斷，應依刑事訴訟法第412條，裁定如主文。　　
中　　華　　民　　國　　111 　年　　6 　　月　　17　　日
                  刑事第七庭    審判長法　官  吳勇輝
                                      法　官  黃國永
                                      法　官  吳錦佳
以上正本證明與原本無異。
附表一部分，如不服本裁定，應於收受本裁定後五日內向本院提
出再抗告狀。
附表二部分不得再抗告。
　　　　　　　　　　　　　　　　　　　書記官  王杏月　　
中　　華　　民　　國　　111 　年　　6 　　月　　17　　日

附表一(僅敘及有期徒刑)：
編　　　號  1 2 3 罪　　　名  竊盜 毒品危害防制條例 竊盜 宣　告　刑  有期徒刑2月，如易科罰金，以新臺幣1,000元折算一日。 有期徒刑7月 共2罪，各處有期徒刑4月，如易科罰金，均以新臺幣1,000元折算一日。 犯罪日期  109年10月30日 108年3月5日 (1)110年2月5日 (2)110年2月7日 偵查(自訴)機關 年 度 案 號  臺南地檢109年度營偵字第2342號 臺南地檢109年度撤緩毒偵字第332號 嘉義地檢110年度偵字第2338、2581、2659、2974、3363、3462、3768、3769、3774、3969、4229、4493、4497、4710、5303、6596號(聲請書僅記載2338號等) 最　後 事實審 法院 臺南地院 臺南地院 嘉義地院  案號 110年度簡字第59號 109年度訴字第1330號 110年度易字第300、331、368、377號（聲請書僅記載300號等）  判決日期 110年1月14日 110年4月26日 110年8月31日 確　定 判　決 法院 臺南地院 臺南地院 嘉義地院  案號 110年度簡字第59號 109年度訴字第1330號 110年度易字第300、331、368、377號（聲請書僅記載300號等)  判決確定日期 110年2月24日 110年6月2日 110年10月4日  備註   經嘉義地院以110年度聲字第929號裁定應執行有期徒刑3年4月，並經本院111年度抗字第100號抗告駁回確定。   

編　　　號  4 5 6 罪　　　名  竊盜 竊盜 竊盜 宣　告　刑  共8罪，各處有期徒刑7月。 共3罪，各處有期徒刑8月。 有期徒刑4月，如易科罰金，以新臺幣1,000元折算一日。 犯 罪 日 期  (1)110年2月5日 (2)110年2月9日(2次) (3)110年2月10日 (4)110年2月14日 (5)110年2月16日(3次) (1)110年2月6日(2次) (2)110年2月18日 110年1月26日 偵查(自訴)機      關 年 度 案 號  嘉義地檢110年度偵字第2338、2581、2659、2974、3363、3462、3768、3769、3774、3969、4229、4493、4497、4710、5303、6596號(聲請書僅記載2338號等)  嘉義地檢110年度偵字第4655號 最　後 事實審 法院 嘉義地院  嘉義地院  案號 110年度易字第300、331、368、377號(聲請書僅記載300號等)  110年度朴簡字第258號  判決日期 110年8月31日 110年8月31日 110年9月16日 確　定 判　決 法院 嘉義地院 嘉義地院 嘉義地院  案號 110年度易字第300、331、368、377號(聲請書僅記載300號等)  110年度朴簡字第258號  判決確定日期 110年10月4日 110年10月4日 110年10月18日  備註   經嘉義地院以110年度聲字第929號裁定應執行有期徒刑3年4月，並經本院111年度抗字第100號抗告駁回確定。   

編　　　號  7 8 （以下空白） 罪　　　名  竊盜 竊盜  宣　告　刑  共2罪，各處有期徒刑7月。 有期徒刑8月。  犯罪日期  (1)110年2月23日 (2)110年2月22日 110年2月23日  偵查(自訴)機關 年 度 案 號  嘉義地檢110年度偵字第4494、5083、5443號(聲請書僅記載4494號等)   最　後 事實審 法院 嘉義地院 嘉義地院   案號 110年度易字第591號 110年度易字第591號   判決日期 111年2月10日 111年2月10日  確　定 判　決 法院 嘉義地院 嘉義地院   案號 110年度易字第591號 110年度易字第591號   判決確定日期 111年3月15日 111年3月15日   備註      
附表二(僅敘及有期徒刑)：
編　　　號  1 2 3 罪　　　名  竊盜 竊盜 竊盜 宣　告　刑  共5罪，各處有期徒刑8月。 共2罪，各處有期徒刑7月。 共2罪，各處有期徒刑8月。 犯 罪 日 期  (1)110年3月18日 (2)110年3月20日(4次) (1)110年3月4日前某日 (2)110年3月14日19時至翌日4時前某時 (1)110年3月4日 (2)110年3月15日 偵查(自訴)機      關 年 度 案 號  彰化地檢110年度偵字第5100、5933號 雲林地檢110年度偵字第3062、3248、3304號(聲請書僅記載3062號等)  最　後 事實審 法院 彰化地院 雲林地院 雲林地院  案號 110年度易字第436號 110年度易字第392號 110年度易字第392號  判決日期 110年7月30日 110年10月26日 110年10月26日 確　定 判　決 法院 彰化地院 雲林地院 雲林地院  案號 110年度易字第436號 110年度易字第392號 110年度易字第392號  判決確定日期 110年8月27日 110年11月30日 110年11月30日  備註   定應執行有期徒刑1年10月。 定應執行有期徒刑1年8月。  

編　　　號  4 5 6 罪　　　名  竊盜 竊盜 竊盜 宣　告　刑  共2罪，各處有期徒刑3月，如易科罰金，均以新臺幣1,000元折算1日。 有期徒刑4月，如易科罰金，均以新臺幣1,000元折算1日。 共4罪，各處有期徒刑8月。 犯 罪 日 期  (1)110年3月4日前某日 (2)110年3月14日19時至翌日4時前某時 110年3月4日 (1)110年1月25日 (2)110年3月6日(2次) (3)110年3月11日 偵查(自訴)機      關 年 度 案 號  雲林地檢110年度偵字第3062、3248、3304號(聲請書僅記載3062號等)  臺南地檢110年度營偵字第678、1015、1157、1159號、110年度偵字第13093號(聲請書僅記載678號等) 最　後 事實審 法院 雲林地院 雲林地院 臺南地院  案號 110年度易字第392號 110年度易字第392號 110年度易字第505號  判決日期 110年10月26日 110年10月26日 110年9月22日 確　定 判　決 法院 雲林地院 雲林地院 臺南地院  案號 110年度易字第392號 110年度易字第392號 110年度易字第505號  判決確定日期 110年11月30日 110年11月30日 110年10月26日  備註   定應執行有期徒刑6月。  定應執行有期徒刑1年6月。 

編　　　號  7 8 9 罪　　　名  竊盜 竊盜 竊盜 宣　告　刑  共2罪，各處有期徒刑5月，如易科罰金，均以新臺幣1,000元折算1日。 有期徒刑7月。 共4罪，各處有期徒刑7月。 犯 罪 日 期  (1)110年1月9日 (2)110年3月11日 110年3月6日 (1)110年3月18日(3次) (2)110年3月20日 偵查(自訴)機      關 年 度 案 號  臺南地檢110年度營偵字第678、1015、1157、1159號、110年度偵字第13093號(聲請書僅記載678號等) 臺南地檢110年度營偵字第1158號 彰化地檢110年度偵字第14454、14455號 最　後 事實審 法院 臺南地院 臺南地院 彰化地院  案號 110年度易字第505號 110年度易字第671號 110年度易字第895號  判決日期 110年9月22日 110年9月24日 111年2月7日 確　定 判　決 法院 臺南地院 臺南地院 彰化地院  案號 110年度易字第505號 110年度易字第671號 110年度易字第895號  判決確定日期 110年10月26日 110年10月27日 111年3月9日(聲請書誤載106年1月26日)  備註   定應執行有期徒刑8月。  定應執行有期徒刑1年8月 

編　　　號  10 11 12 罪　　　名  竊盜 竊盜 竊盜 宣　告　刑  有期徒刑7月。 有期徒刑8月。 有期徒刑8月。 犯 罪 日 期  110年3月15日前某日時許(聲請書誤載為110年3月15日) 110年3月15日  110年2月27日  偵查(自訴)機      關 年 度 案 號  嘉義地檢110年度偵字第4494、5083、5443號(聲請書僅記載4494號)   最　後 事實審 法院 嘉義地院 嘉義地院 嘉義地院  案號 110年度易字第591號 110年度易字第591號 110年度易字第591號  判決日期 111年2月10日 111年2月10日 111年2月10日 確　定 判　決 法院 嘉義地院 嘉義地院 嘉義地院  案號 110年度易字第591號 110年度易字第591號 110年度易字第591號  判決確定日期 111年3月15日 111年3月15日 111年3月15日  備註